【裁判字號】    90,上易,2061
【裁判日期】    900823
【裁判案由】    竊盜
【裁判全文】
臺灣高等法院高雄分院刑事判決          九十年度上易字第二六一號
    上  訴  人
    即  被  告  甲○○
右上訴人因竊盜案件，不服臺灣屏東地方法院九十年度易字第四０八號，中華民國九
十年八月二十三日第一審判決（起訴案號：臺灣屏東地方法院檢察署九十年度偵字第
一七一六號），提起上訴，本院判決如左：
      主      文
上訴駁回。
      事實及理由
一、本案經本院審理結果，認第一審判決認事用法及量刑均無不當，應予維持，並引
    用第一審判決書記載之事實、證據及理由。（如附件）
二、原審因依刑法第三百二十一條第一項第三款、第四十七條、第三十八條第一項第
    二款之規定，並審酌被告犯罪之一切情狀，量處有期徒刑七月。扣案之Ｔ字型板
    手一支，為被告所有，且係供其犯罪所用之物，併依刑法第三十八條第一項第二
    款規定宣告沒收。認事用法，核無不合，量刑亦屬妥適，被告上訴意旨，以原審
    量刑過重，指摘原判決不當，為無理由，應予駁回。
據上論斷，應依刑事訴訟法第三百七十三條、第三百六十八條，判決如主文。
本案經檢察官陳國全到庭執行職務。
中    華    民    國      九十      年      十二      月     二十六     日
                              臺灣高等法院高雄分院刑事第九庭
                                  審判長法官  張明松
                                        法官  江泰章
                                        法官  任森銓
右正本證明與原本無異。
不得上訴。
                                      書記官  施耀程
中    華    民    國      九十      年      十二      月     二十七     日
附錄：本判決論罪科刑法條：
刑法第三百二十一條第一項第三款：
犯竊盜罪而有左列情形之一者，處六月以上五年以下有期徒刑：
三、攜帶兇器而犯之者。
                                                                Ａ
臺灣屏東地方法院刑事判決                            九十年度易字第四八號
    公  訴  人  臺灣屏東地方法院檢察署檢察官
    被      告  甲○○  男三十二歲（民國○○○年○月○○日生）
                        住屏東縣萬丹鄉廈南村下蚶五十三號
                        身分證統一編號：Ｔ一二七七九六一號
右列被告因竊盜案件，經檢察官提起公訴（九十年度偵字第一七一六號），本院判決
如左：
    主  文
甲○○攜帶兇器竊盜，累犯，處有期徒刑柒月。扣案Ｔ型板手壹支沒收。
    事  實
一、甲○○前於民國八十五年間，因偽造文書案件，經本院判處有期徒刑三月確定，
    於八十六年一月二十一日易科罰金執行完畢，猶不知悔改，竟意圖為自己不法之
    所有，於民國九十年三月八日下午三時許，在屏東縣屏東市○○路介壽圖書館前
    ，利用四周無人之際，手持客觀上足以對人之生命、身體構成危害之Ｔ字型板手
    一支，撬開鍾佩倫所有車牌號碼ＺＺＨ—五四一號輕型機車之置物箱，竊取置物
    箱內之紫色手提袋一個（內有黑色皮夾一個、郵局存摺一本、印章一個、身分證
    、駕駛執照、健保卡及郵局提款卡各一張等物），得手後欲逃逸時，為巡邏員警
    當場查獲，並扣得甲○○所有用以竊盜之Ｔ字型板手一支。
二、案經屏東縣警察局屏東分局移送臺灣屏東地方法院檢察官偵查起訴。
    理  由
一、訊據被告甲○○對於上開事實坦承不諱，核與被害人鍾佩倫指陳之失竊情節相符
    ，並有其所有供竊盜用之Ｔ字型板手一支扣案可資佐證，復有贓物認領保管收據
    一紙在卷可稽，本件事證明確，被告犯行堪以認定。
二、查被告甲○○持以行竊之Ｔ字型板手長約十五公分，質地堅硬、前端尖銳，客觀
    上對人身安全顯有危害，足供兇器使用。是核被告所為，係犯刑法第三百二十一
    條第一項第三款之攜帶兇器竊盜罪。又被告前於八十五年間，因偽造文書案件，
    經本院判處有期徒刑三月確定，於八十六年一月二十一日易科罰金執行完畢，有
    臺灣高等法院被告全國前案紀錄表及臺灣屏東地方法院檢察署刑案資料查註紀錄
    表各乙紙在卷可按，其受有期徒刑執行完畢後，五年之內再犯本件有期徒刑以上
    之罪，為累犯，應依刑法第四十七條之規定加重其刑。爰審酌被告素行、犯罪動
    機、目的、手段、所得財物及犯後態度等一切情狀，量處如主文所示之刑。至扣
    案之Ｔ字型板手一支為被告所有，供犯罪所用之物，業據其供明在卷，爰依刑法
    第三十八條第一項第二款規定，宣告沒收。
據上論斷，應依刑事訴訟法第二百九十九條第一項前段，刑法第三百二十一條第一項
第三款、第四十七條、第三十八條第一項第二款，判決如主文。
本案經檢察官許英輝到庭執行職務。
中      華      民      國    九十      年      八      月    二十三   日
                                      臺灣屏東地方法院刑事第三庭
                                          審判長法  官  潘正屏
                                                法  官  余德正
                                                法  官  陳姵君
右正本證明與原本無異。
對於本判決如有不服應於收受送達後十日內向本院提出上訴書狀上訴於台灣高等法院
高雄分院並按他造當事人之人數附具繕本。
                                               書記官   蔡德章
中      華      民      國    九十      年      八      月    二十三    日
得上訴
附錄：
中華民國刑法第三百二十一條
犯竊盜罪而有左列情形之一者，處六月以上五年以下有期徒刑：
一  於夜間侵入住宅或有人居住之建築物、船艦，或隱匿其內而犯之者。
二  毀越門扇、牆垣或其他安全設備而犯之者。
三  攜帶兇器而犯之者。
四  結夥三人以上而犯之者。
五  乘火災、水災或其他災害之際而犯之者。
六  在車站或埠頭而犯之者。
前項之未遂罰之。


司法院資訊處製作；財團法人民間司法改革基金會備份。
